臺灣高雄地方法院刑事判決　　　　　　　　　　　　九十三年度訴字第一四三二號
　　公　訴　人　臺灣高雄地方法院檢察署檢察官
　　被　　　告　丁○○
右列被告因搶奪等案件，經檢察官提起公訴（九十三年度偵字第七九四八號），本院
依簡式審判程序判決如左：
    主  文
丁○○竊盜，處有期徒刑肆月；又共同意圖為自己不法之所有，而搶奪他人之動產，
處有期徒刑壹年貳月，扣案之安全帽兩頂沒收。應執行有期徒刑壹年伍月，扣案之安
全帽兩頂沒收。
    事  實
一、丁○○曾於民國九十二年十二月間因竊盜案件，經本院於九十三年四月三十日以
    九十三年度簡字第一九○一號判處拘役五十日（尚未執行）。仍不知悔改，復於
    九十三年四月十七日十六時許，在高雄縣橋頭鄉○○路四十八號前，見丙○○所
    有車牌號碼ＯＧＨ─一四○號重型機車鑰匙未取下，竟意圖為自己不法之所有以
    徒手竊取之，得手後留供騎用。
二、丁○○與戊○○（另行審結）又共同基於意圖為自己不法所有之犯意聯絡，於九
    十三年四月十七日晚上，由丁○○騎乘上開竊得之機車，後載戊○○，並均頭戴
    安全帽，在高雄縣岡山鎮沿路尋找搶奪對象，嗣於同日晚上九時五十五分許，行
    經岡山鎮○○路與岡山路口處，見甲○○單身站立該路口等待綠燈通行，乃乘其
    不備之際，由丁○○將機車駛近甲○○身後，再由戊○○下手奪取甲○○所有提
    於右手之皮包乙只（內有皮夾一個、身分證、駕駛執照、郵局提款卡、銀行提款
    卡、健保卡、會員卡各一枚、三星廠牌Ｔ五○八型行動電話機一支、現金新臺幣
    二百餘元等物）。甲○○經拉扯後倒地，戊○○仍強行拉扯皮包，因甲○○見狀
    緊拉皮包，致遭戊○○在地上拖行約一、二公尺，二人搶得該皮包後，隨即騎乘
    機車逃逸。丁○○與戊○○乃將皮包內之現金、行動電話機、身分證、駕駛執照
    取出，另皮包、皮夾及提款卡、健保卡、會員卡則丟棄於高雄縣岡山鎮○○路一
    三四巷四號旁水溝內，現金亦朋分花用。嗣丁○○與戊○○騎乘前開該車，於九
    十三年四月十八日十時三十五分許，行經高雄縣燕巢鄉○○路六五七之一號前為
    警查獲。並扣得其所有作案用之安全帽兩頂。
三、案經丙○○、甲○○訴由高雄縣政府警察局岡山分局報告台灣高雄地方法院檢察
    署檢察官偵查起訴。
    理  由
一、本件被告所犯為死刑、無期徒刑或最輕本刑為三年以上有期徒刑以外之罪，其於
    準備程序中就被訴事實為有罪之陳述，經法官告知簡式審判程序之旨，並聽取公
    訴人之意見後，爰依刑事訴訟法第二百七十三條之一第一項規定，由受命法官獨
    任進行簡式審判程序，合先敘明。
二、訊據被告丁○○對於右揭犯罪事實坦承不諱，核與被害人丙○○、甲○○之指訴
    及共同被告戊○○於警訊及偵查中供述之情節相符，復有贓物領結二紙、車輛竊
    盜車牌失竊資料個別查詢報表─查詢認可資料、高雄縣警察局車輛車牌尋獲電腦
    輸入單各一份及現場照片在卷可資佐證，被告自白與事實相符，本件事證明確，
    被告犯行堪以認定。
三、核被告丁○○所為係犯刑法第三百二十條第一項竊盜罪及同法第三百二十五條第
    一項搶奪罪。被告與戊○○就搶奪之犯行，具有犯意聯絡及行為分擔，為共同正
    犯。又被告自承：偷竊機車當天原先是請朋友載他回家，因朋友有事，自己走路
    回去，途中見被害人機車鑰匙未拔，才臨時起意竊車等語（見本院九十三年六月
    十六日筆錄）。顯見被告竊取被害人丙○○機車與事後與戊○○共同搶奪之犯行
    並無必然之關聯性，則所犯竊盜及搶奪二罪，犯意各別，罪名不同，自應分論併
    罰之。爰審酌被告有事實欄所載竊盜之前科，顯見其品性非佳，及以機車行搶之
    方式，強拉被害人之皮包，對被害人之身體造成相當之危害，惟其犯罪後坦承犯
    行，態度尚可，且竊盜及搶得財物之價值非鉅等一切情狀，分別量處如主文所示
    之刑，並定應執行之刑，以資儆懲。扣案之安全帽兩頂，分別為被告及共犯戊○○所有供搶奪財物時所使用之工具，業據被告陳明在卷，應依刑法第三十八條第
    一項第二款之規定，宣告沒收。至扣案之機車鑰匙二支，雖係被告所有，惟並非
    被告供犯本件竊盜或搶奪所用之物，爰不另為沒收之諭知，併此敘明。
四、另被告竊取丙○○機車之時間為九十三年四月十七日，雖在九十三年四月三十日
    即被告另案竊盜罪宣判之前（本院九十三年度簡字第一九○一號），惟其竊取丙○○之機車既係臨時起意，已如前述，兩案顯非基於概括犯意為之，自難認具有
    連續犯之裁判上一罪之關係，本件竊盜之事實即非前案判決效力所及，本院自當
    依法裁判，亦附此敘明。
據上論斷，應依刑事訴訟法第二百七十三條之一第一項、第二百八十四條之一、第二
百九十九條第一項前段、刑法第二十八條、第三百二十條第一項、第三百二十五條第
一項、第五十一條第五款、第三十八條第一項第二款，罰金罰鍰提高標準條例第一條
前段，判決如主文。
本案經檢察官乙○○到庭執行職務。
中      華      民      國      九十三      年      七    月    十六    日
                                  臺灣高雄地方法院刑事第六庭
                                      法  官    高英賓
右正本證明與原本無異。
如不服本判決，應於判決送達後十日內，向本院提出上訴狀。
                                      書記官    林雯琪
中      華      民      國      九十三      年      七    月    十九    日
附錄論罪科刑法條：
中華民國刑法第三百二十條
(普通竊盜罪、竊佔罪)
意圖為自己或第三人不法之所有，而竊取他人之動產者，為竊盜罪，處五
年以下有期徒刑、拘役或五百元以下罰金。
意圖為自己或第三人不法之利益，而竊佔他人之不動產者，依前項之規定
處斷。
前二項之未遂犯罰之。
中華民國刑法第三百二十五條
(普通搶奪罪)
意圖為自己或第三人不法之所有，而搶奪他人之動產者，處六月以上五年
以下有期徒刑。
因而致人於死者，處無期徒刑或七年以上有期徒刑，致重傷者，處三年以
上十年以下有期徒刑。
第一項之未遂犯罰之。
